【裁判字號】    95,小上,58
【裁判日期】    950810
【裁判案由】    給付貨款
【裁判全文】
臺灣高雄地方法院民事裁定              95年度小上字第58號
上  訴  人  蓮荷科技有限公司
被  上訴人  奧瑪烘焙國際有限公司
上當事人間請求給付貨款事件，上訴人對於民國95年6 月16日本
院高雄簡易庭民國95年度雄小字第2723號第一審判決提起上訴，
本院裁定如左：
    主      文
上訴駁回。
第二審訴訟費用新台幣壹仟伍佰元由上訴人負擔。
    理      由
一、按對於小額程序之第一審判決之上訴，非以其違背法令為理
    由，不得為之；所謂判決違背法令，乃指判決不適用法規或
    適用不當，民事訴訟法第436 條之24第2 項、第436 條之32
    第2 項準用第468 條分別定有明文。又當事人提起上訴，如
    依民事訴訟法第468 條規定，以小額程序之第一審判決有不
    適用法規或適用法規不當為理由時，其上訴狀或理由狀應有
    具體之指摘，並揭示該法規之條項或其內容，若係成文法以
    外之法則，應揭示該法則之旨趣，倘為司法院解釋或最高法
    院之判例，則應揭示該判解之字號或其內容，如依民事訴訟
    法第469 條第1 款至第5 款所列情形為理由時，其上訴狀或
    理由書應揭示合於該條款之事實，上訴狀或理由書如未依此
    項方法表明，或其所表明者，顯與上開法條規定不相合時，
    即難認為已對小額程序之第一審判決之違背法令有具體之指
    摘，其上訴自難認為合法（最高法院71年台上字第314 號判
    例要旨參照）。次按，對於小額程序之第一審判決上訴不合
    法者，第二審法院應以裁定駁回之，同法第436 條之32第2
    項準用第444 條第1 項前段亦有明文。
二、本件上訴意旨略以：被上訴人前曾同意降低蛋糕價格；被上
    訴人同意以統一發票開立金額29000 元作為請求貨款之依據
     ， 因而提起上訴，聲明：（一）原判決及假執行宣告均廢
    棄。（二）上開廢棄部分，被上訴人在第一審之訴駁回。
三、經查，上訴人前開所述均為事實上爭執之理由，顯非以違背
    法令為上訴理由，揆諸首揭說明，其上訴於法不合。次查，
    上訴人提起本件上訴，亦未具體說明原判決究有如何不適用
    法規或適用不當之處，亦未揭示該法規之條項、成文法以外
    之法則或司法院解釋、最高法院之判例，復未表明違背法令
    之具體事實；揆諸首揭說明，本件上訴不合法，應予裁定駁
    回。
四、末按小額訴訟之上訴程序，法院為訴訟費用之裁判時，應確
    定其費用額，民事訴訟法第436 條之19第1 項、第436 條之
    32第1 項規定甚明。本件上訴裁判費為1500元，應由上訴人
    負擔，爰確定之。
據上論結，本件上訴為不合法，依民事訴訟法第436 條之32第1
項、第2 項、第436 條之19第1 項、第444 條第1 項前段、第95
條、第78條，裁定如主文。
中    華    民    國    95    年    8     月    10    日
                  民事第二庭審判長法      官  李昭彥
                                  法      官  蘇雅慧
                                  法      官  黃呈熹
本裁定不得抗告。
中    華    民    國    95    年    8     月    10    日
                                  書  記  官  曾瓊玉


司法院資訊處製作；財團法人民間司法改革基金會備份。
